# 递延所得税资产

提问人：taoyi4408 时间：2017-03-06 11:15:15
请问陈版主，如何理解以下内容：递延所得税资产，在很有可能有足够的应纳税利润来抵扣亏损的限度内，应就所有未利用的税务亏损确认递延所得税资产。这需要管理层运用大量的判断来估计未来应纳税利润发生的时间和金额，结合纳税筹划策略，以决定应确认的递延所得税资产的金额。
未弥补亏损需要未来有足够的应纳税所得额才确认递延所得税资产，那么，计提的减值准备在确认递延所得税资产时需要考虑未来是否有足够的应纳税所得额吗？谢谢！

回答人：chenyiwei
要考虑。请参考《瑞华研究 2010 ～ 2016 汇编》之“问题2-3-1（就计提资产减值准备所导致的暂时性差异确认递延所得税资产时应考虑的因素）”。